---
output: github_document
---

<!-- README.md is generated from README.Rmd. Please edit that file -->

```{r, include = FALSE}
knitr::opts_chunk$set(
  collapse = TRUE,
  comment = "#>",
  fig.path = "man/figures/README-"
  #, out.width = "100%"
)
```

## TreeGrOSSinR
Das Paket enthält Funktionen des Bestandeswachstumsimulators [TreeGrOSS](https://www.nw-fva.de/index.php?id=477) (Tree Growth Open Source Software). Dieser  versammelt eine große Anzahl von einfachen ertragskundlichen Funktionen in einer XML-Datei. 

Für die Verwendung in R wurde die Datei `ForestSimulatorNWGermany*.xml` geparst (ausgelesen und nach R übersetzt). Alle TreeGrOSS-Funktionen, die ohne zusätzlichen Informationen, welche nur innerhalb des Bestandeswachstumsimulators verfügbar sind (z.B. C66 oder geerntete Bäume) werden hier angeboten. Insgesamt werden Funktionen für 112 Baumarten bereitgestellt, wobei die meisten Arten nicht explizit parametrisiert wurden, sondern durch Ersetzungsregeln mit geläufigen Baumarten abgedeckt werden.


## Installation
Das Paket kann bequem aus meinem [R-Universe](https://rnuske.r-universe.dev/) installiert werden 
```
# Das Universe einbinden
options(repos = c(
    rnuske = 'https://rnuske.r-universe.dev',
    CRAN = 'https://cloud.r-project.org'))

# und dann ganz normal installieren
install.packages('TreeGrOSSinR')
```

oder mit Hilfe des Paketes `remotes` von Github.
```{r installation, eval=FALSE}
remotes::install_github("rnuske/TreeGrOSSinR")
```


## Nutzung
### Verfügbare TreeGrOSS-Funktionen
* `tg_baumarten()` eine Liste aller verfügbaren Baumarten in der TreeGrOSS-Kollektion
* `tg_fun_info()` zeigt die verwendete Formel, Quellenangaben und ggf. Ersetzungen
* `tg_hoehe()` Baumhöhe (m) mittels Einheitshöhenkurve
* `tg_volumen()` Derbholzvolumen (m³)
* `tg_kronenbreite()` Kronenbreite (m) unter Annahme kreisförmiger Kronen
* `tg_kronenansatz()` Höhe des Kronenansatzes (m)
* `tg_bonitaet100()` Oberhöhenbonität (m) mit Bezugsalter 100
* `tg_hoehenzuwachs()` Höhenzuwachs (m) für 5 Jahresperioden


### Beispiel
Zunächst das Paket laden und ein Blick in die Liste der verfügbaren Baumarten werfen

```{r LoadPackage}
library(TreeGrOSSinR)


# Anfang der Liste der verfügbaren Baumarten
head(tg_baumarten())
```


Nun mal schauen, wie die Formel konkret lautet und woher die Parameterisierung stammt (Quellenangabe). Hier werden auch Ersetzungen mit anderen Baumarten angezeigt. 

```{r Parametrization}
# Welche Parametrisierung wird verwendet?
tg_fun_info('Stieleiche', 'tg_hoehe')
```


Ein paar `tg_*` Funktionen ausprobieren

```{r tgFunctions}
# Baumart mittels lateinischem Namen auswählen (Verkürzung mögl)
tg_volumen(ba='Fagus syl', bhd=52.3, h=37.8)

# oder über den gewöhnlichen Namen
tg_kronenbreite(ba='Buche', bhd=20)

# oder den nds. Baumartencode (NW-FVA Version)
tg_bonitaet100(ba=211, alter=150, h100=40)
```


## Zitat

Die Funktionen können zitiert werden als 

> Nagel, J.; Duda, H.; Hansen, J. (2006): Forest Simulator BWINPro7. 
> Forst und Holz 61(10): 427-429.
>
> Nagel, J. (2021): TreeGrOSS. https://www.nw-fva.de/index.php?id=477 


und für die Bereitstellung der Funktion in R

> Nuske, R. (2021). TreeGrOSSinR: Wachstumsfunktionen aus TreeGrOSS. 
> R package version 0.1.0. https://github.com/rnuske/TreeGrOSSinR
